【裁判字號】    97,聲減,1051
【裁判日期】    971205
【裁判案由】    聲請減刑
【裁判全文】
臺灣桃園地方法院刑事裁定            97年度聲減字第1051號
聲  請  人  臺灣桃園地方法院檢察署檢察官
受  刑  人  甲○○
                    （現在臺灣臺中監獄執行中）
上列受刑人因聲請減刑案件，已經判決罪刑確定，聲請人聲請減
刑及定其應執行之刑，本院裁定如下：
    主  文
甲○○所犯如附表編號一、二所示之罪，均減刑詳如附表編號一
、二所載，應執行有期徒刑陸月，如易科罰金，以銀元參佰元即
新台幣玖佰元折算壹日。
    理  由
一、聲請意旨略以：受刑人甲○○於附表所列日期犯如附表所示
    之罪，經判處如附表所列之刑確定在案，茲檢察官以其犯罪
    時間均在民國96年4 月24日以前，所犯如附表所示之罪，悉
    合於減刑條件，聲請予以減刑，並就附表編號一、二所示減
    得之刑，定其應執行之刑等語。
二、經查：
  (一)受刑人所犯如附表編號1 、2 號之罪，分別經如附表所示之
    法院判處如附表該項編號所示之刑確定，並經本院於95年10
    月16日以95年度聲字第3371號裁定其應執行之刑為有期徒刑
    1 年1 月，此有本院上開刑事裁定、臺灣高等法院被告前案
    紀錄表各1 份在卷可稽。被告上揭應執行之刑自94年11月30
    日起算，指揮書執畢日期為96年1 月6 日，羈押折抵23日，
    累進縮刑24日，嗣於95年11月7 日因縮短刑期假釋出監，經
    本院於95年10月20日以95年度聲字第1990號裁定假釋付保護
    管束在案，此有法務部矯正司95年10月5 日法矯司字第0950
    907725號函附臺灣臺中監獄苗栗分監假釋出監人交付保護管
    束名冊、本院95年度聲字第1990號裁定各1 份附卷可稽。
  (二)其次，受刑人於95年11月7 日釋放當日隨即因另犯強盜案件
    為臺灣苗栗地方法院法官裁定羈押在案，嗣於96年5 月24日
    經同院以95年度訴字第334 號判決判處有期徒刑7 年6 月，
    於96年6 月21日確定後，送監執行，刑期自96年6 月21日起
    算，指揮書執畢日期103 年4 月17日乙節，亦有臺灣苗栗地
    方法院95年度聲字第964 號裁定、同院95年度訴字第334 號
    刑事判決及臺灣高等法院被告前案紀錄表各1 份附卷可參。
  (三)惟按，假釋中另受刑之執行、羈押或其他依法拘束人身自由
    之期間，不算入假釋期內。但不起訴處分或無罪判決確定前
    曾受之羈押或其他依法拘束人身自由之期間，不在此限。刑
    法第79條第2 項就此定有明文。而依上揭(二)所載情形可知，
    受刑人自95年11月7 日假釋出監後，隨即為臺灣苗栗地方法
    院法官羈押，其後復自96年6 月21日起另受刑之執行，未曾
    出監，揆諸上開規定，上開羈押及另受刑之執行期間均不算
    入上揭假釋期內，至為灼然。此外，受刑人就上揭(一)所載假
    釋之核准，業經法務部認為受刑人原執行之刑期為有期徒刑
    1 年1 月，嗣另接獲執行指揮書，刑期變更為有期徒刑8 年
    7 月，致不符合刑法第77條規定之假釋條件，而於96年9 月
    26日以法矯字第0960035638號函註銷在案，致該部矯正司95
    年10月5 日法矯司字第0950907725號函所為核准受刑人假釋
    之部分，自註銷當日起失效，顯見受刑人就上揭(一)所載假釋
    期間，迄上揭假釋核准註銷當日為止，未曾起算進行，足堪
    認定。
  (四)綜上所述，本件受刑人所受上開(一)所載假釋之核准，既自96
    年9 月26日起為法務部註銷失效，則其未執行之刑，自屬尚
    未執行完畢，從而，聲請人就附表所示2 罪向本院聲請減刑
    及定其應直刑之刑，經核尚無不合，應予准許，爰減刑及定
    應執行之刑如主文所示，並依行為時之刑法第41條第1 項前
    段規定，諭知如易科罰金之折算標準如主文所示。
三、依中華民國九十六年罪犯減刑條例第2 條第1 項第3 款、第
    8 條第1 項、第3 項、第9 條、第10條、第12條，行為時刑
    法第51條第5 款、第41條第1 項前段，刪除前罰金罰鍰提高
    標準條例第2 條，裁定如主文。
中    華    民    國    97    年    12    月    5     日
                  刑事第九庭    法  官  胡芷瑜
以上正本證明與原本無異。
如不服本裁定，應於裁定送達後5 日內向本院提出抗告狀（應附
繕本）。
                                書記官  張懿昀
中    華    民    國    97    年    12    月    5     日
附表：
受刑人減刑及定應執行之刑案件一覽表
┌───────┬───────────┬───────────┐
│    編號      │            1         │          2           │
├───────┼───────────┼───────────┤
│    罪名      │毒品危害防制條例罪    │搶奪罪                │
├───────┼───────────┼───────────┤
│   宣告刑     │有期徒刑7月           │有期徒刑7月           │
├───────┼───────────┼───────────┤
│  所犯法條    │毒品危害防制條例第10  │刑法第325條第1項      │
│              │條第1 項              │                      │
├───────┼───────────┼───────────┤
│  犯罪日期    │94年6 月1 日          │94年7月20日           │
│              │                      │                      │
├───────┼───────────┼───────────┤
│偵查（自訴）機│臺灣桃園地方法院檢察署│臺灣台中地方法院檢察署│
│關年度及案號  │94年度毒偵字第4699 號 │94年度偵字第11835 號  │
├──┬────┼───────────┼───────────┤
│  最│法  院  │臺灣桃園地方法院      │臺灣台中地方法院      │
│  後├────┼───────────┼───────────┤
│  事│案  號  │94年度訴字第2201號    │94年度訴字第2484號    │
│  實├────┼───────────┼───────────┤
│  審│判決日期│94年11月30日          │94年8月18日           │
├──┼────┼───────────┼───────────┤
│  確│法  院  │臺灣桃園地方法院      │臺灣臺中地方法院      │
│  定├────┼───────────┼───────────┤
│  判│案  號  │94年度訴字第2201號    │94年度訴字第2484號    │
│  決├────┼───────────┼───────────┤
│    │確定日期│94年12月26日          │94年10月11日          │
├──┴────┼───────────┼───────────┤
│合於中華民國九│第2條第1項第3款       │第2條第1項第3款       │
│十六年罪犯減刑│                      │                      │
│條例          │                      │                      │
├───────┼───────────┼───────────┤
│減刑刑期、褫奪│有期徒刑3月又15日     │有期徒刑3月又15日     │
│公權期間或罰金│                      │                      │
│額            │                      │                      │
├───────┼───────────┴───────────┤
│備          註│上開2 罪經本院以95年聲字第3371號定應執行之刑。│
└───────┴───────────────────────┘


司法院資訊處製作；財團法人民間司法改革基金會備份。
